Inventaris van het archief van de Nederlandse Vereniging Bescherming Voetgangers, Voetgangersvereniging VBV, 1953-2000
Nationaal Archief, Den Haag
- Tweede Aanwinst (2008)
  - Stukken van bijzondere aard, B.
    - Taakuitvoering, II.
      - Het volgen en het beoordelen van het overheidsbeleid, 2.
        - Correspondentie met de dienst Stadsbeheer van de gemeente Den Haag betreffende de uitwisseling van de standpunten inzake het verdwijnen van de voetgangersoversteekplaatsen op twee locaties in de stad, 1995-1996; 173; 1 omslag
        - Ingekomen brief van de dienst Stadsbeheer van de gemeente Den Haag betreffende de reactie op de door de vereniging ingediende klacht over te weinig ruimte voor de voetgangers om de snackbar " De Vrijheid" te kunnen passeren, 1996; 174; 1 stuk
        - Stukken betreffende de reactie van de vereniging op de discussienota "Méér 30-km zones" van Groen Links, 1996; 175; 1 omslag
        - Verslagen "Te voet en met de fiets: kennen, kunnen, doen" en "Te voet en met de fiets: mogelijkheden en moeilijkheden" betreffende de verslaggeving over een discussiebijeenkomst in het kader van het Europees Walking en Cycling-onderzoek (WALCYNG), ca. 1996; 176; 2 stukken
        - Rapport "De Nassauwijk verkeersveiliger" gericht aan de gemeente Voorschoten betreffende een onderzoek naar de verkeersproblemen in de Nassauwijk te Voorschoten en mogelijke oplossingen daarvoor, samengesteld door R. Methorst in samenwerking met de afdeling Voorschoten van Veilig Verkeer Nederland, 1998; 177; 1 stuk
        - Pleitnota "Moet de zebra nu echt weg?" betreffende de discussie over het nut van de zebra, z.j; 178; 1 stuk
        - Rapport "On foot and by bike: possibilties and obstacles, report of a discussion", z.j; 179; 1 stuk
        - Brochure "De verkeersonveiligheid aangepakt: actie -25%, het vervolg" betreffende de nieuwe stimuleringsregeling voor gemeenten en de kernfactoren voor effectief beleid in gemeenten, samengesteld door het Ministerie van Verkeer en Waterstaat, z.j; 180; 1 stuk
      - Het verrichten van (wetenschappelijke) onderzoeken, 3.
        - Verslag betreffende het resultaat van de gehouden enquête over de veiligheid van kleuters op en in de omgeving van kleuterscholen in Nederland, ca. 1971; 181; 1 stuk
        - Verslag betreffende de gehouden enquête naar de veiligheid van de omgeving van de scholen voor basisonderwijs en buitengewoon lager onderwijs in mei/juni 1972, 182; 1 stuk
        - Rapport "Maatregelen om de veiligheid van voetgangers in dichtbevolkte gebieden te verhogen" betreffende de vertaling van de resultaten uit een Zweeds onderzoek, 1973; 183; 1 stuk
          Het rapport is tot stand gekomen ter gelegenheid van het 20-jarig bestaan van de vereniging.
        - Rapport betreffende de resultaten van het vergelijkend onderzoek over verkeers(on)veiligheid en voetgangers in alle gemeenten in Nederland, 1974; 184; 1 stuk
        - Rapport betreffende het onderzoek naar het jonge kind in de oversteeksituatie, samengesteld door E. van Langelaan in opdracht van de vereniging, 1977; 185; 1 stuk
        - Stukken betreffende de verkeerskundige richtlijnen voor consuls, nummers 1-6, 1978-1979; 186; 1 omslag
          De richtlijnen hebben betrekking op "Voetgangersoversteekplaatsen" (no. 1), "Nota beveiliging kruisingen voor het langzaam verkeer" (no. 2), "Straten, woonerven of straat met drempels" (no. 3.), "Drempels in gewone straten" (no. 4.), "Voetgangersoversteekplaatsen tussen kruispunten met verkeerslichten" (no. 5), "Verkeerslichten ten behoeve van voetgangersoversteken" (no. 6) en "Standpunt VBV inzake rechtsaf door rood" (no. 7).
        - Rapport betreffende de literatuurstudie naar de subjectieve veiligheid van de voetganger op het trottoir, samengesteld door A. v.d. Nieuwenhuizen in het kader van een studie aan de Verkeersacademie in opdracht van de vereniging, 1984; 187; 1 stuk
        - Rapport "De stoep is voor voetgangers: Fiets er dan niet op" betreffende de resultaten van een kleinschalig kwalitatief onderzoek, samengesteld door Instituut voor Sociaal Wetenschappelijk en Economisch Onderzoek BV (ISEO) in opdracht van de vereniging, 1984; 188; 1 stuk
          Behorende bij het project "De stoep is voor voetgangers, Fiets er niet op".
        - Rapport betreffende het resultaat van de voetgangersenquête "Meerderheid voetgangers voelt zich onveilig", 1985; 189; 1 stuk
        - Rapport "Het ontwerpen van snelheidsremmende maatregelen", samengesteld door J. Verhoeven in samenwerking met Fietsersbond ENFB, Pressiegroep Stop de Kindermoord en Veilig Verkeer Nederland, 1987; 190; 1 stuk
          De genoemde organisaties vormen tezamen "Project Bewonersparticipatie Verkeersveiligheid (PBV)".
        - Verslag "De voetganger: technische gegevens", samengesteld door R. in 't Veld in opdracht van de vereniging, 1988; 191; 1 stuk
        - Rapport "Voetgangersoversteekplaats" betreffende het resultaat van de in 1987 gehouden enquête onder de voetgangers en automobilisten, 1988; 192; 1 stuk
        - Rapport betreffende het resultaat van de enquête "Verkeersveiligheid schoolomgeving", samengesteld door W. Vermeulen en H. Elffers, 1988; 193; 1 stuk
        - Rapport betreffende het onderzoek naar de gebruikerswaarde van de looproute voor mensen met een visuele handicap, samengesteld door P. Snoeren in opdracht van de vereniging, 1989; 194; 1 stuk
          Zie ook het inventarisnummer 227.
        - "Richtlijnen Ontwerp Trottoirs en Stoepen (ROTS)", samengesteld door afdeling Verkeer, 1989, 1991 en 1993; 195; 3 stukken
          De eerste uitgave was een bijdrage van de vereniging aan de Verkeerskundige Werkdagen 1989 te Ede op 24 en 25 mei 1989. De tweede en derde uitgaven zijn de herziene uitgaven.
        - Rapport betreffende het resultaat van de enquête "Voetgangers veilig op het trottoir", samengesteld door de afdeling Verkeer, 1990; 196; 1 stuk
        - Rapport "Het RVV 1990, het BABW en de voetganger" betreffende een beschouwing over de nieuwe wetgeving en het flankerend beleid met de mogelijkheden tot inbreng van de vereniging hierin, 1991; 197; 1 stuk
        - Rapport "Voorzieningen voor voetgangers", samengesteld door de afdeling Verkeer, 1991; 198; 1 stuk
        - Oningevulde vragenlijst met geleidebrief voor de actieve leden betreffende de enquête "(Bij)scholingsbehoeften", 1991; 199; 2 stukken
        - Rapport betreffende het resultaat van de enquête "Onderhoud voetgangersvoorzieningen", samengesteld door de afdeling Verkeer, 1991; 200; 1 stuk
        - Gebruikersrapport "Voetgangersvoorzieningen" bedoeld voor wegbeheerders betreffende de resultaten van het onderzoek naar de specifieke problemen van voetgangers", samengesteld door de afdeling Verkeer in samenwerking met de ANWB, 1992; 201; 1 stuk
        - Verslag "Aims in Traffic education: consolidation or change?", samengesteld door W. Vermeulen, concept, 1992; 202; 1 stuk.
        - Verslag betreffende het resultaat van de enquête "Ervaringen actieve leden", 1992; 203; 1 stuk
        - Rapport "Traffic safety in spatial planning: A guide to the solutions of various traffic safety problems through in spatial planning: information on the conflictogram-strategy", samengesteld door R. Methorst, 1993; 204; 1 stuk
        - Rapport "Neemt de rotonde een loopje met de voetganger?", samengesteld door M. Guit in het kader van de studie Planologie aan de Nationale Hogeschool voor Toerisme en Verkeer in opdracht van de vereniging, 1993; 205; 1 stuk
        - Rapport betreffende het onderzoek naar de positie van de oudere voetganger in Nederland, samengesteld in het kader van het Europees jaar van de Ouderen in opdracht van de Federatie van Europese Voetgangersverenigingen (FEPA), 1993; 206; 1 stuk
        - Rapport "Kinderen veilig naar school: een lange weg te gaan" betreffende het resultaat van de gehouden enquête op de basisscholen, samengesteld door de afdeling Verkeer, 1993; 207; 1 stuk
        - Rapport "Voetgangers tellen mee" betreffende de samenvatting van de resultaten uit het dagboekproject in 1993, samengesteld onder leiding van L.M.G. Knippenberg, 208; 1 stuk
          Zie ook het inventarisnummer 330.
        - "Wegwijzer: Voetgangersvoorzieningen", 1993-1994 en 1998; 209; 3 delen
        - Rapport "Elderly Europeans on foot, report on the position of the elderly pedestrians in Europe: on behalf of the EC" in het kader van Year of Older People 1993, samengesteld door de Federation of European Pedestration Associations (FEPA), 1994; 210; 1 stuk
        - Achtergronddocumentatie "De straat van de toekomst" betreffende een studie naar de haalbaarheid van het stellen van functie-eisen aan wegen, 1994; 211; 1 deel
        - Brochure "De straat van de toekomst" betreffende de ontwerptips voor een doelmatige, duurzaam veilige weginrichting, 1994; 212; 1 stuk
          De brochure is gebaseerd op de achtergronddocumentatie "De straat van de toekomst, een studie naar de haalbaarheid van het stellen van functie-eisen aan wegen" (inventarisnummer 211), gepresenteerd op de studiedag op 30 november 1994.
        - Rapport betreffende het onderzoek naar de strafrechtelijke gevolgen van het doodrijden van een voetganger door de bestuurder van een motorrijtuig, samengesteld door A.L. van der Tier in het kader van de studie Nederlands Recht in opdracht van de vereniging, 1995; 213; 1 stuk
        - Rapport "De positie van de voetganger op oversteeklocaties" betreffende een onderzoek naar de positie van de voetganger op oversteeklocaties met veel rijverkeer en veel voetgangers, samengesteld door M. de Lange in het kader van de studie Planologie aan de Nationale Hogeschool voor Toerisme en Verkeer in opdracht van de vereniging, 1996; 214; 1 stuk
        - Rapport betreffende het resultaat van het onderzoek naar de kwaliteit en de bereikbaarheid van bushaltes in Friesland., 1996; 215; 1 stuk
          Het onderzoek is op initiatief van de vereniging uitgevoerd voor het Regionaal Orgaan Verkeersveiligheid in Friesland (ROF).
        - Doctoraalscriptie "Looproutes in binnensteden" betreffende een onderzoek naar de functionele inrichting van looproutes van en naar parkeergarages in binnensteden, samengesteld door C. Steenaert in het kader van de studie Planologie aan de Universiteit van Amsterdam in opdracht van de vereniging, 1996; 216; 1 stuk
        - Rapport "Kwaliteit winkelroutes: Welke kwaliteitseisen kunnen worden gesteld aan winkelroutes voor langzaam verkeer en hoe kunnen die eisen worden gerealiseerd?", samengesteld door R. Methorst, R. Kavsek en C. Steenaert, 1996; 217; 1 deel
        - Rapport "Trends op de voet gevolgd" betreffende een onderzoek naar de kwalitatieve en kwantitatieve veranderingen in de mobiliteit van de voetganger als gevolg van maatschappelijke ontwikkelingen met betrekking tot de volkshuisvesting in Nederland, samengesteld door C. Steenaert in het kader van de studie Planologie aan de Universiteit van Amsterdam in opdracht van de vereniging, 1998; 218; 1 stuk
          Zie ook het inventarisnummer 219.
        - Rapport "Trends op de voet gevolgd" betreffende een onderzoek naar de kwalitatieve en kwantitatieve veranderingen in de mobiliteit van de voetganger als gevolg van maatschappelijke ontwikkelingen met betrekking tot de volkshuisvesting in Nederland, samengesteld door C. Steenaert en R. Methorst in opdracht van de vereniging, 1998; 219; 1 deel
        - Brochure "Voetgangersvoorzieningen voor winkelpubliek: realisatie kwaliteitseisen winkelroutes en winkelomgeving voor mensen te voet", samengesteld door R. Methorst, 1998; 220; 1 stuk
        - Brochure "Oversteken naar Duurzaam Veilig" betreffende een overzicht van bruikbare en veilige oversteekvoorzieningen voor voetgangers, samengesteld door J.A.A.M. Pieters en R. Methorst, 1998; 221; 1 stuk
        - Rapport "Voetgangersvriendelijke openbaar vervoer-knooppunten" betreffende een onderzoek naar bewegingsvrijheid en veiligheid van voetgangers op openbaar vervoerknooppunten, samengesteld door D. van Beusekom in het kader van de studie Planologie aan de Universiteit van Amsterdam in opdracht van de vereniging, 1998; 222; 1 stuk
        - Rapport "Vulnerable road user groups in the Netherlands: referential data", samengesteld in het kader van de Promising-project door W. Vermeulen, 1998; 223; 1 stuk
        - Doctoraalscriptie "Even een blokje om..." betreffende een onderzoek naar de toepassingsmogelijkheden van recreatie in de nabijheid van woningen in toekomstige ruimtelijke planconcepten, samengesteld door D. van Beusekom in het kader van de studie Planologie aan de Universiteit van Amsterdam in opdracht van de vereniging, 1999; 224; 1 stuk
        - Rapport "Ik ben even naar m'n vriendje" betreffende de verslaggeving over de enquête ingaande op het verplaatsingsgedrag van kinderen, samengesteld door M. Schouten in samenwerking met Stichting Kinderen Voorrang, 1999; 225; 1 stuk
        - Rapport "Goed en goedkoop" betreffende een inventarisatie van goede en goedkope snelheidsremmende en verkeerscirculatiemaatregelen in 30 km/u gebieden, samengesteld door W. van Deursen en R. Roding, in samenwerking met Stichting Kinderen Voorrang en Veilig Verkeer Nederland, 2000; 226; 1 stuk
        - Brochure betreffende de richtlijnen voor mobiliteitsvoorzieningen voor mensen met een visuele handicap, samengesteld in samenwerking met Nederlandse Vereniging van Blinden en Slechtzienden (NVBS), z.j; 227; 1 stuk
        - Rapport betreffende het onderzoek naar de voetganger in het verkeer: een brandend probleem, samengesteld door L.C. Admiraal in opdracht van het hoofdbestuur, z.j; 228; 1 stuk
          Afkomstig uit de bibliotheek van de vereniging.
        - Bundel bevattende het onderzoek naar het ziektebeeld en de preventie van verkeersongevallen van kinderen (The Canadian Medical Association Journal) én de enquête van het Comité ter Bevordering van Kleuterbescherming, 1e en 2e druk, z.j; 229; 1 stuk
        - Rapport betreffende het onderzoek naar de mobiliteit en veiligheid van de voetganger in Nederland, z.j; 230; 1 stuk
        - Verslag betreffende de beschouwing op de juridische positie van de kwetsbare verkeersdeelnemer, z.j; 231; 1 stuk
        - Verslag betreffende de beschouwing op de rechtspositie van de voetganger bij het krijgen van smartengeld in rechtszaken als gevolg van een verkeersongeval, z.j; 232; 1 stuk
        - Rapport "Road safety in the Netherlands: Actual data", samengesteld door W. Vermeulen, z.j; 233; 1 stuk
        - Verslag "The Pedestrian in the Netherlands", z.j; 234; 1 stuk
        - Rapport "Judgement of measures on behalf of pedestrians in the Netherlands", samengesteld in het kader van Promising-project door W. Vermeulen, z.j; 235; 1 stuk
        - Rapport "Review of measures promoting safety of pedestrians: a concluding report", samengesteld in het kader van Promising-project door W. Vermeulen, z.j; 236; 1 stuk
        - Verslag "Permanent Safety the Road the vehicle the Pedestrian", samengesteld door W. Vermeulen, z.j; 237; 1 stuk
        - Rapport "Older People on foot: why we must act", samengeteld door J. Morton van de Federation of European Pedestrian Association (FEPA), z.j; 238; 1 deel
        - Rapport "Data concerning the position of elder pedestrian: the situation in the Netherlands", z.j; 239; 1 stuk
        - Verslag "Making people conscions of their movement", samengesteld door W. Vermeulen, z.j; 240; 1 stuk
        - Verslag betreffende de vragen en antwoorden van de voetgangersenquête, z.j; 241; 1 stuk
        - Lijst van resultaten van de vrijwilligersenquête, z.j; 242; 1 stuk
        - Checklist bruikbaarheid van bus- en tramhalten, concept, z.j; 243; 1 stuk
      - Het geven van voorlichting, 4.
        - Het promoten van de vereniging, 4.1
          - Verslag "Wat is een voetganger?" betreffende de promotie van de vereniging gericht op de succesvolle acties van 1953 tot en met 1970, 1971; 244; 1 stuk
          - Brochure met geleidebrief betreffende de uitgave van de nieuwe folder "Nederlandse Vereniging Bescherming Voetgangers, al meer dan 25 jaar! Ook voor U!", 1980; 245; 2 stukken
          - Informatieblad "Jaaroverzicht 1989: voetgangers zijn we allemaal" betreffende de promotie van de vereniging, gericht op het ontstaan, de uitgangspunten, plannen en acties van de vereniging, ca. 1990; 246; 1 stuk
          - Stukken betreffende de promotie van de vereniging op het Vliegerfestival in Scheveningen, 1993; 247; 1 omslag
          - Foto van zebra Voppie met adoptiecertificaat in lijst van Safaripark Beekse Bergen, ca. 1994; 248; 2 stukken
            De adoptie van de zebra is in het kader van het 40-jarig jubileum van de
            vereniging.
          - Artikel "Veilig op pad" uit het Politie Magazine betreffende de promotie van de producten en diensten van de vereniging, afschrift, 1996; 249; 1 stuk
          - Verslag "Actief voor de Voetgangersvereniging" betreffende de mogelijkheden om actief te zijn voor en namens de vereniging, z.j; 250; 1 stuk
            Het gaat hier om consuls, vertegenwoordigers binnen het Regionaal Orgaan voor de Verkeersveiligheid (ROV), contactpersonen binnen de vervoerregio en actieve leden.
          - Brochure "Let op spelende kinderen" met antwoordkaart, z.j; 251; 1 stuk
          - Flyer "U bent vaker voetganger dan u denkt!" betreffende de promotie van de werkzaamheden van de vereniging, z.j; 252; 1 stuk
          - Brochures "De VBV helpt verkeerswerkgroepen", z.j; 253; 2 stukken
            Twee verschillende uitgaven.
          - Brochure "Een kennismaking met De Voetgangersvereniging: de vereniging die opkomt voor de belangen van de voetganger", z.j; 254; 1 stuk
          - Brochure "Het 'voetenwerk' van De Voetgangersvereniging: een kennismaking", z.j; 255; 1 stuk
          - Brochure "U bent vaker voetganger dan u denkt: maak kennis met de Voetgangersvereniging", z.j; 256; 1 stuk
          - Brochure betreffende de promotie van de vereniging met verkeersregels inzake oversteken, z.j; 257; 1 stuk
          - Informatieblad "Voetgangers goed voor milieu en leefbaarheid" betreffende de promotie van de vereniging gericht op de aspecten milieu en leefbaarheid, z.j; 258; 1 stuk
          - Wedstrijdformulier met op te lossen rebus met reclame-uiting van de vereniging, z.j; 259; 1 stuk
          - Brochure "Maak eens kennis met de Voetgangersvereniging", z.j; 260; 1 stuk
          - Folder betreffende de promotie van de vereniging, waarbij de speerpunten van de vereniging worden uiteengezet, z.j; 261; 1 stuk
          - Kleurplaat "Verkeerssituaties" voor kinderen, z.j; 262; 1 stuk
            Hiervan is ook een affiche aangetroffen, zie het inventarisnummer 595.
          - Video's, films, cassettebanden en niet-archiefmateriaal., ---
            - De stukken met deze inventarisnummers zijn afgescheiden van dit archief en achtergebleven bij Veilig Verkeer Nederland of overgebracht naar het Instituut voor Beeld en Geluid te Hilversum., ---
              Zie de rubriek 'Verwant materiaal'.
        - Het verstrekken van informatie en het geven van verkeersadviezen, 4.2
          - Informatiepakket "Je zult maar klein zijn", samengesteld in samenwerking met Veilig Verkeer Nederland, 1983; 265; 1 omslag
            Voor de bijbehorende affiche, zie het inventarisnummer 550.
          - Lijst betreffende de te ontvangen aanvragen van burgers met het verzoek om verkeersadvies vanaf november 1995 tot en met mei 1996, 1995-1996; 266; 1 stuk
            Bevat informatie over de naam van de aanvrager met zijn/haar adres en woonplaats, soort verkeersprobleem, datum waarop aanvraag is gedaan en wat er is uitgevoerd (informatie verschaft of advies gegeven) door de vereniging.
          - Informatiemap "Samen op weg", samengesteld in samenwerking met Provinciaal Overleg Gehandicaptenbeleid Noord-Brabant, z.j; 267; 1 stuk
            Zie ook het inventarisnummer 370.
        - Het uitgeven van leden- / voorlichtingsbladen, 4.3
          - Edities van "De Voetganger", losse exemplaren, 1953-1976; 268-269; 2 pakken
            Niet volledig.
            - 1e jrg. - 14e jrg., 1953-1968, 268
            - 15e jrg. - 22e jrg., 1969-1976, 269
          - Edities van het tijdschrift "Mensen op Straat (MOS)", losse exemplaren, 1977-2000; 270-271; 2 pakken
            Zie voor gebruikte illustraties het inventarisnummer 668.
            - 24e jrg. - 33e jrg., 1977-1987, 270
            - 34e jrg. - 46e jrg., 1988-2000, 271
          - "Documentatiebulletin 20", 1959; 272; 1 stuk
          - Brief van de redactie van "De Voetganger" aan de leden betreffende de verspreiding van twee nieuwsberichten, die niet meer in de uitgave konden worden verwerkt, ca. 1963; 273; 2 stukken
          - "Voetenwerk": intern blad voor actieve leden van de vereniging, samengesteld door het Steunpunt Actieve leden, 1979-1980, 1990-1994; 274; 1 omslag
          - "Knipselkrant", 1990-1992; 275; 1 omslag
          - Brailleboek van de Christelijke bibliotheek voor blinden en slechtzienden betreffende de uitgave van "Mensen op Straat", 45e jaargang, nummer 2, 1999; 276; 2 banden
        - Het geven van voorlichting, 4.4
          De vereniging voerde projecten uit waarbij voorlichtingscampagnes werden gevoerd. Bij de rubriek "De projectvoorbereiding en -uitvoering" (B II 5.2.) zijn meer voorlichtingsmaterialen te vinden.
          - Via lezingen, 4.4.1
            - Verslag "How to opstain a more adjusted trafficbehavior?: Dutch experience in het kader van de pedestrian conference 'City of boulder 1983'", samengesteld door J. Korsmit in samenwerking met de Nationale Verkeersacademie, 277; 1 stuk
            - Verslag "Traffic calming: A special Need?", samengesteld door B.W. Jansen-Marsman, 1990; 278; 1 stuk
            - Lezing van R. Methorst op 27 januari 1994 bij het Regionaal Orgaan Groningen betreffende de promotie van de nieuwe campagne "Mag het wat minder?", 279; 1 stuk
            - Lezing van W. Vermeulen voor de Dag van Ouderen te Gent betreffende de ouderen in het verkeer in Europa, 1994; 280; 1 stuk
            - Verslag van de lezing door R. Methorst op het internationale congres "Strategic Highway Research Programm (SHRP) and Traffic Safety on Two Continents" te Praag op 20 tot en met 22 september 1995, ca. 1995; 281; 1 stuk
            - Documentatie voor een lezing op ouderavonden met de vertaling van het boek "Jonge kinderen in het verkeer (Små Barn i Trafiken)" van professor S. Sandels als bijlage, z.j; 282; 3 stukken
            - Samenvatting van de voordracht door Ir. H. Knoester over de gebiedsgewijze aanpak van de verkeersonveiligheid, z.j; 283; 1 stuk
            - Lezing van W. Vermeulen betreffende de betekenis en invloed van verkeersmentaliteit met het artikel "Hoe agressief is de Nederlandse automobilist?" van A.R. Hauber, z.j; 284; 2 stukken
              Mogelijk is het artikel van A.R. Hauber gebruikt als bron voor de lezing.
          - Via voorlichtingsmaterialen, 4.4.2
            De voorlichtingsmaterialen zijn op onderwerpen geordend.
            - Oversteken, 4.4.2.1
              - Brochures "Stop voor rood" en "Doorrijden bij groen", 1991; 285; 1 omslag
              - "Oversteekkrant", samengesteld door de afdeling Voorlichting, 1993; 286; 1 stuk
              - Handleiding "Gelijk oversteken" voor de bewonersgroepen betreffende de aanpak van oversteekproblemen en tips voor de aanpak van andere verkeersveiligheidsproblemen, z.j; 287; 1 stuk
            - Regel- en wetgeving, 4.4.2.2
              - Brochure betreffende de weergave van het Reglement van Verkeersregels en Verkeerstekens 1990 (RVV), alsmede het Besluit betreffende de Administratieve Bepalingen inzake het Wegverkeer (BABW), ca. 1990; 288; 1 stuk
              - Brochures betreffende de spelregels volgens het nieuwe Reglement van Verkeersregels en Verkeerstekens met betrekking tot voetgangerslichten, de rijbaan oversteken en rekening houden met voetgangers, 1991; 289; 3 stukken